【裁判字號】    95,選上訴,1429
【裁判日期】    950731
【裁判案由】    違反公職人員選舉罷免法等
【裁判全文】
臺灣高等法院臺中分院刑事判決      95年度選上訴字第1429號
上  訴  人
即  被  告  甲○○
選任辯護人  徐文宗律師
上列上訴人因被告違反公職人員選舉罷免法等案件，不服臺灣臺
中地方法院94年度選訴字第15號中華民國95年4月6日第一審判決
（起訴案號：臺灣臺中地方法院檢察署95年度選偵字第33號），
提起上訴，本院判決如下：
    主  文
上訴駁回。
    理  由
一、上訴意旨略以：按「犯第1項或第2項之罪，在偵查中自白者
    減輕其刑，因而查獲候選人為共犯者，減輕或免除其刑」，
    公職人員選舉罷免法第90條之1第5項定有明文。查，上訴人
    即被告甲○○（下稱被告）在偵查中自白犯罪，且因而查獲
    共犯即候選人簡榮洲，簡榮洲並因此被法院判刑確定，是依
    上開法條規定，被告即得有免刑之適用，原判決未適用免除
    其刑之規定，顯然有悖於刑事訴訟法第455條之4第1項第7款
    之規定，為此提起上訴。
二、按依協商程序所為之科刑判決，不得上訴，但法院應諭知免
    刑或免訴、不受理者，如誤為依協商程序而為判決，得提起
    上訴，刑事訴訟法第455條之4第1項第7款雖定有明文。然查
    ，本件被告於94年10月20日，在法務部調查局台中縣調查站
    （台中縣調查站）接受詢問前，檢察官已掌握簡榮洲涉及賄
    選之情資，並調閱相關之通聯紀錄及簡榮洲與被告等人於臺
    中市豐饌餐廳聚餐之資料等情，此有臺中縣調查站賄選情資
    提報表，縣市長、縣議員及鄉鎮市長三合一選舉查察賄選情
    資蒐報表，職務報告，通聯紀錄，豐饌餐聽之菜單及信用卡
    簽帳單附卷可查(見94年度選他字第197號卷(一)第1至6、10至
    19、23頁）。足見被告於偵查中自白犯罪前，偵查機關已掌
    握簡榮洲涉嫌賄選之客觀事證，被告辯稱：偵查機關係因伊
    偵查中之自白，因而查獲共犯即候選人簡榮洲云云，似有誤
    認。況本件縱有如上訴意旨所稱：共犯即候選人簡榮洲係因
    其自白而查獲云云，然公職人員選舉罷免法第95條之1第5項
    係規定「減輕或免除其刑」，並非僅有「免除其刑」，是上
    訴意旨指摘本件應適用免除其刑之規定，顯有誤會。而本件
    檢察官於起訴書中，即已載明「被告於偵查中自白行賄犯行
    ，應依公職人員選舉罷免法第95條之1第5項之規定減輕其刑
    」，而被告於本院亦自承：伊在跟檢察官協商時，有提到伊
    跟其他人不一樣，伊於偵查有自首（應係自白）等語，且被
    告於原審協商程序進行中，更選任辯護人為其權益而與檢察
    官進行協商，並與檢察官達成上開合意，此有原審之協商筆
    錄在卷可參（見原審卷第229頁)，嗣原審依渠等之合意，而
    為與合意內容相同之判決，核無違誤。被告上訴意旨以其應
    符合免刑之規定，指摘原判決違背刑事訴訟法第455條之4第
    1項第7款之規定云云，自不足採。原審判決既無違背刑事訴
    訟法第455條之10第1項之規定，即已確定，被告已喪失上訴
    權，其提起上訴顯屬不合法，應由本院依同法第455條之11
    第1項、第367條前段、第372條規定，不經言詞辯論逕予駁
    回上訴。
中    華    民    國    95    年    7     月    31    日
               刑事第十庭  審判長法  官  林  照  明
                                 法  官  唐  光  義
                                 法  官  蔡  名  曜
上列正本證明與原本無異。
如不服本判決應於收受送達後十日內向本院提出上訴書狀，其未
敘述上訴之理由者並得於提起上訴後十日內向本院補提理由書（
均須按他造當事人之人數附繕本）。
                                 書記官  劉  恒  宏
中    華    民    國    95    年    8     月    8     日
                                                      Ｆ


司法院資訊處製作；財團法人民間司法改革基金會備份。
